【裁判字號】    97,裁,4259
【裁判日期】    970829
【裁判案由】    綜合所得稅
【裁判全文】
最  高  行  政  法  院  裁  定
                                      97年度裁字第4259號
聲  請  人  甲○○
上列聲請人因與相對人財政部高雄市國稅局間綜合所得稅事件，
對於97年2月14日本院97年度裁字第1093號裁定，聲請再審，本
院裁定如下：
    主  文
再審之聲請駁回。
再審訴訟費用由聲請人負擔。
    理  由
一、按對於確定裁定聲請再審，應依行政訴訟法第283條準用第2
    77條第1項第4款之規定表明再審理由，此為必須具備之程式
    。所謂表明再審理由，必須指明確定裁定有如何合於再審事
    由之具體情事，始為相當。倘僅泛言有何條款之再審事由，
    而無具體情事者，尚難謂已合法表明再審理由。
二、本件聲請人對於本院97年度裁字第1093號確定裁定（下稱原
    確定裁定）聲請再審，略以：(一)前程序原審判決逕自認定聲
    請人主張提領現金部分，無法提示存摺資料供核，且未檢具
    相關事證以實其說，難認聲請人確有捐贈情事。惟該判決忽
    略證人張文禮、證人邱忠寶之證言，是以調查證據未盡完足
    。另證人張文禮年事已高記憶難免模糊，其親筆之聲明書，
    載明「．．88年以後．．本人將所有會務交由本會之執行長
    邱忠寶先生全權處理負責」等語，是當時既存之事實，足以
    影響於判決之重要證物，前程序原審漏未斟酌。(二)聲請人係
    國泰人壽保險公司業務員，常帶有向客戶收取之現金約新臺
    幣（下同）100,000元，捐贈高雄縣美濃鎮發展協會款項都
    以現全交付，經證人邱忠寶到庭證實。又聲請人盡己所能提
    出中國農民銀行帳號000-00-00000-0，甲○○帳戶內於90年
    10月29日提款30,000元及29,000元，次日即捐贈高雄縣美濃
    鎮發展協會50,000元；另於90年12月26日提款79,438元，於
    同年月28日捐贈高雄縣美濃鎮發展協會50,000元之事證。聲
    請人之母溫林和妹美濃農會帳戶00000-0-0內，90年3月6日
    提款20,000元，於同日捐贈50,000元之紀錄，於90年7月2日
    提款30,000元，於同年月20日捐贈70,000元之紀錄。以上證
    據資料，原確定裁定未予斟酌。(三)高雄縣美濃鎮發展協會係
    經高雄縣政府87府社行字第056849號立證在案之非營利社團
    ，聲請人依法逐年捐款，自無故意虛報稅捐意圖，而捐款收
    據皆屬真實，原確定裁定及前程序原審判決，即有未洽，故
    原確定裁定應有行政訴訟法第273條第1項第13款、第14款規
    定之再審事由云云。
三、經核聲請人之上開理由，無非說明其對於前訴訟程序高雄高
    等行政法院之判決及本院原確定裁定不服之理由，主張該裁
    判均違法，然聲請人對於本院上開確定裁定係以其上訴狀具
    體表明之理由，並無涉及法律見解具有原則性之情事，而將
    其上訴駁回，究有如何合於行政訴訟法第273條第1項所定再
    審事由之具體情事，則未據敘明，於法自有未合，應予駁回
    。
四、依行政訴訟法第283條、第278條第1項、第104條、民事訴訟
    法第95條、第78條，裁定如主文。
中    華    民    國    97    年    8     月    29    日
                    最高行政法院第六庭
                        審判長法官  吳  明  鴻
                              法官  帥  嘉  寶
                              法官  林  茂  權
                              法官  侯  東  昇
                              法官  黃  秋  鴻
以  上  正  本  證  明  與  原  本  無  異
中    華    民    國    97    年    9     月    1     日
                              書記官  郭  育  玎


司法院資訊處製作；財團法人民間司法改革基金會備份。
